【裁判字號】    90,易,2181
【裁判日期】    900719
【裁判案由】    毒品危害防制條例
【裁判全文】
台灣板橋地方法院刑事判決                          九十年度易字第二一八一號
    公  訴  人  台灣板橋地方法院檢察署檢察官
    被      告  甲○○
右列被告因違反毒品危害防制條例案件，經檢察官提起公訴（九十年度毒偵緝字第三
二四號）及移送併辦（九十年度毒偵字第一八一六號及九十年度偵字第七七四六號）
，本院判決如左：
    主  文
甲○○連續施用第二級毒品，處有期徒刑肆月，如易科罰金，以佰元折算壹日。扣
案之安非他命共淨重零點伍公克沒收銷燬之；吸食器貳組及勺管壹支均沒收之。
    事  實
一、甲○○前因施用毒品案件，經本院以八十九年毒聲字第四九二三號裁定送勒戒所
    觀察、勒戒後，認無繼續施用毒品之傾向，而經台灣板橋地方法院檢察署檢察官
    於民國（下同）八十九年九月五日以八十九年度毒偵緝字第一００一號不起訴處
    分確定。竟仍不知悔改，於五年內復基於施用第二級毒品安非他命之概括犯意，
    自八十九年十月七日起（起訴書載為八十九年十月七日下午三時前九十六小時內
    某時）至九十年四月十九日止，先後在台北縣板橋市○○街三三一巷四十三之三
    號四樓其住處內，將第二級毒品安非他命置於吸食器內或鋁箔紙之上，以火燒烤
    後，再吸入霧化含有安非他命成份之氣體，以此方式連續施用第二級毒品安非他
    命多次。嗣分別於八十九年十月七日下午一時許，在台北縣板橋市○○街三三一
    巷四十三之三號其住處，為警查獲，並扣得其所有供施用之安非他命淨重０‧０
    五公克及吸食器一組；復於九十年四月十九日上午十一時四十五分許，經警在台
    北縣板橋市○○○路一六０巷二十四號查獲，並扣得其所有供施用之安非他命淨
    重０‧三公克、吸食器一組及勺管一支。經本院以九十年毒聲字第四七二號裁定
    送勒戒所觀察、勒戒後，認有繼續施用毒品之傾向，復經本院以九十年度毒聲字
    第一九七六號裁定令入戒治所施以強制戒治一年，現於台灣台北戒治所強制戒治
    中。
二、案經台北縣警察局土城分局報請台灣板橋地方法院檢察署檢察官偵查起訴暨台北
    縣警察局移送該署檢察官，嗣經該署檢察官移送併案審理。
    理  由
一、右揭事實，業據被告甲○○於本院審理時供承不諱；再被告二次為警查獲時所採
    集之尿液檢體，經分別送往台灣檢驗科技股份有限公司與台北縣衛生局檢驗結果
    ，確有甲基安非他命陽性之反應，有該公司濫用藥物尿液檢驗報告及台北縣政府
    衛生局九十年五月四日九十北衛檢字第二八三四五號函所附檢驗成績書各乙紙在
    卷可稽，此外並有安非他命共淨重０‧三五公克、吸食器二組及勺管一支扣案可
    憑。又被告前因施用毒品案件，經本院以八十九年度毒聲字第四九二三號裁定送
    勒戒所觀察、勒戒後，認無繼續施用傾向，經台灣板橋地方法院檢察署檢察官以
    八十九年度毒緝字第一００一號不起訴處分確定，復於五年內又施用第二級毒品
    安非他命，經本院以九十年度毒聲字第四七二裁定至勒戒所觀察、勒戒後，認有
    繼續施用毒品之傾向，本院以九十年度毒聲字第一九七六號裁定令入戒治所施以
    強制戒治一年，此有台灣板橋地方法院檢察署八十九年度毒緝字第一００一號不
    起訴處分書、本院九十年度毒聲字第一九七六號裁定書及台灣台北看守所附設勒
    戒處所九十年四月三十日出具之有無繼續施用毒品傾向證明書各乙份在卷可稽。
    罪證明確，被告犯行洵堪認定。
二、查安非他命依其成癮性、濫用性及對社會危害性之程度，已為毒品危害防制條例
    第二條第二項第二款列為第二級毒品。核被告所為，係犯同條例第十條第二項施
    用第二級毒品之罪。又被告持有毒品之低度行為，應為其施用毒品之高度行為所
    吸收，不另論罪。再被告先後多次施用第二級毒品之行為，時間緊接，且犯罪構
    成要件相同，顯係基於概括犯意反覆為之，為連續犯，應論以一罪並加重其刑。
    至公訴人僅起訴被告於八十九年十月七日施用安非他命之行為；惟被告自承其施
    用安非他命至九十年四月十九日止，已如前述。然此部分犯行與公訴人起訴部分
    係基於概括犯意為之，具有裁判上一罪之關係，依審判不可分之原則，應為起訴
    效力所及，且經檢察官移送併辦，本院自應一併予以審理。爰審酌被告之品行、
    智識程度及安非他命戕害身心，害人害己以及被告犯罪後坦承犯行等一切情狀，
    量處如主文所示之刑，並諭知易科罰金之折算標準，以示懲儆。至扣案之安非他
    命共淨重０‧三五公克，係屬違禁物，依同法第十八條第一項前段，不問屬犯人
    與否，均應予以宣告沒收銷燬之；而扣案之吸食器共二組及勺管一支，係屬被告
    所有且為供施用毒品之用，業經被告供明在卷，應依法諭知沒收。
據上論斷，應依刑事訴訟法第二百九十九條第一項前段，毒品危害防制條例第十條第
二項、第十八條第一項前段，刑法第十一條、第五十六條、第四十一條第一項、第三
十八條第一項第二款，判決如主文。
本案經檢察官李嘉明到庭執行職務
中      華      民      國      九十        年    七      月    十九    日
                                      台灣板橋地方法院刑事第二庭
                                          法  官  潘  長  生
右正本證明與原本無異。
如不服本判決應於送達後十日內向本院提出上訴狀。
                                          書記官  王  增  華
中      華      民      國      九十        年    七      月    二十四  日
附錄本案論罪科刑法條全文：
毒品危害防制條例第十條：
施用第一級毒品者，處六月以上五年以下有期徒刑。
施用第二級毒品者，處三年以下有期徒刑。


司法院資訊處製作；財團法人民間司法改革基金會備份。
